臺灣彰化地方法院刑事判決　　　　　　　　　　　　九十二年度訴字第一四四五號
　　公　訴　人　臺灣彰化地方法院檢察署檢察官
　　被　　　告　甲○○原名洪.
右列被告因違反毒品危害防制條例案件，經檢察官提起公訴（九十二年度毒偵緝字第
二０二號、二０三號），於本院準備程序中，被告就被訴事實為有罪之陳述，經裁定
改行簡式審判程序，本院判決如左：
    主  文
甲○○連續施用第一級毒品，處有期徒刑捌月。
    事  實
一、甲○○前於民國八十七年間，因施用毒品案件，經本院裁定送觀察、勒戒後，認
    無繼續施用毒品之傾向，經臺灣彰化地方法院檢察署檢察官於八十九年二月十日
    以八十九年度毒偵緝字第一一二號為不起訴處分確定。詎其仍不知悔改，未能戒
    除毒癮，而基於施用第一級毒品之概括犯意，自九十二年四月五日起至同年七月
    底止，每半個月一次，分別在彰化縣彰化市○○里○○街之不詳寺廟內及彰化縣
    彰化市友人住處，以將海洛因置入針筒注射之方式，連續施用第一級毒品海洛因
    多次。嗣於九十二年四月九日下午九時許及同年月十五日上午八時三十分許，分
    別因竊盜及毒品案件至彰化縣警察局彰化分局接受調查時，均自願接受採尿，為
    警採集其尿液送驗，結果皆呈嗎啡陽性反應，始查悉上情。甲○○嗣經本院以九
    十二年度毒聲字第一四二０號裁定送觀察、勒戒後，認有繼續施用毒品之傾向，
    另經本院以九十二年度毒聲字第一九四０號，裁定令入戒治處所施以強制戒治中
    。
二、案經彰化縣警察局彰化分局報告臺灣彰化地方法院檢察署檢察官偵查起訴。
    理  由
一、按除被告所犯為死刑、無期徒刑、最輕本刑為三年以上有期徒刑之罪或高等法院
    管轄第一審案件者外，於前條第一項程序進行中，被告先就被訴事實為有罪之陳
    述時，審判長得告知被告簡式審判程序之旨，並聽取當事人、代理人、辯護人及
    輔佐人之意見後，裁定進行簡式審判程序；除簡式審判程序及簡易程序案件外，
    第一審應行合議審判，刑事訴訟法第二百七十三條之一第一項、第二百八十四條
    之一分別定有明文。本件被告甲○○所涉係死刑、無期徒刑、最輕本刑為三年以
    上有期徒刑之罪或高等法院管轄第一審案件以外之罪，並於本院行準備程序時就
    被訴事實為有罪之陳述，本院合議庭依前揭規定，經評議結果，裁定改由受命法
    官獨任行簡式審判程序，先予敘明。
二、右揭犯罪事實，業據被告甲○○於本院審理時坦承不諱，且其於九十二年四月十
    日及同年月十五日經警採尿送驗結果，確均呈嗎啡陽性反應，此有彰化縣衛生局
    九十二年四月二十一日及同年月二十八日煙毒尿液檢驗成績書各一紙在卷可憑（
    見毒偵字第一三三一號卷第一一頁及警卷），被告自白核與事實相符。又被告前
    因施用毒品案件，經本院裁定送觀察、勒戒後，認無繼續施用毒品之傾向，經臺
    灣彰化地方法院檢察署檢察官於八十九年二月十日以八十九年度毒偵緝字第一一
    二號為不起訴處分確定；其本次施用毒品案件，經本院以九十二年度毒聲字第一
    四二０號裁定送觀察、勒戒後，認有繼續施用毒品之傾向，另經本院以九十二年
    度毒聲字第一九四０號，裁定令入戒治處所施以強制戒治等情，有前揭不起訴處
    分書及臺灣高等法院被告全國前案紀錄表各一份附卷可按（見毒偵緝字第二０三
    號卷十頁及本院卷），被告於不起訴處分確定後，五年內再犯毒品危害防制條例
第十條之罪，經觀察、勒戒後，認有繼續施用毒品之傾向，是本件事證明確，其
    犯行洵堪認定，應依法論科。
三、核被告所為，係犯毒品危害防制條例第十條第一項之施用第一級毒品罪。查被告
    犯罪後，毒品危害防制條例雖於九十二年七月九日經總統公布修正，並自公布後
    六個月即九十三年一月九日起施行，惟有關本件被告所犯毒品危害防制條例第十
    條第一項部分之處罰規定，並未經修正，是本件尚不發生新舊法比較問題。被告
    為施用第一級毒品而持有海洛因之低度行為，為施用之高度行為所吸收，均不另
    論罪。被告先後多次施用海洛因之犯行，時間緊接，所犯構成要件相同之罪名，
    顯係基於概括犯意反覆為之，為連續犯，依法應論以一罪，並加重其刑。又公訴
    人雖僅就被告於九十二年四月九日及同年月十五日所查獲之施用第一級毒品犯行
    予以起訴，而就其他部份之施用第一級毒品犯行則未經起訴書載明，然該部分因
    與經起訴書所載部分，具連續犯之裁判上一罪關係，為起訴效力所及，基於審判
    不可分，本院自應一併審理。爰審酌被告已因施用毒品案件，歷經觀察勒戒之處
    遇措施，卻未能知所收斂而遠離毒害，戒毒意志尚非堅定，惟念及被告於犯罪後
    尚能坦承犯行，態度堪稱良好，且施用毒品固戕害個人健康至深，然就他人權益
    之侵害仍屬有限，及其犯罪目的、手段等一切情狀，量處如主文所示之刑。至被
    告施用海洛因時所持用之針筒，未經扣案，且據被告於本院審理時陳稱均已丟棄
    ，亦乏證據證明該針筒尚存在，為免執行困難，本院自不為沒收之諭知，附此敘
    明。
據上論斷，應依刑事訴訟法第二百七十三條之一第一項、第二百九十九條第一項前段
，毒品危害防制條例第十條第一項，刑法第十一條前段、第五十六條，判決如主文。
本案經檢察官吳怡盈到庭執行職務
中      華      民      國    九十三    年      一      月     十二     日
                                臺灣彰化地方法院刑事第三庭
                                    法      官  簡婉倫
右正本證明與原本無異。
如不服本判決，應於判決送達後十日內，向本院提出上訴狀( 須附繕本 )。
                                    法院書記官  陳麗津
中      華      民      國    九十三    年      一      月     十二     日
毒品危害防制條例第十條
施用第一級毒品者，處六月以上五年以下有期徒刑。
施用第二級毒品者，處三年以下有期徒刑。
